【裁判字號】    97,抗,24
【裁判日期】    970122
【裁判案由】    假處分
【裁判全文】
臺灣高等法院臺中分院民事裁定            97年度抗字第24號
抗  告  人  乙○○
            甲○○
            丙○○
上列抗告人與相對人台灣土地銀行股份有限公司間假處分事件，
抗告人對於中華民國96年11月12日臺灣彰化地方法院96年度裁全
字第4774號裁定提起抗告，本院裁定如下：
      主      文
抗告駁回。
抗告訴訟費用由抗告人負擔。
      理      由
一、按債權人就金錢以外之請求因請求標的之現狀變更，有日後
    不能強制執行，或甚難強制執行之虞，欲保全強制執行者，
    得聲請假處分，民事訴訟法第五百三十二條定有明文。又，
    假處分僅為保全強制執行方法之一種，苟合於上開假處分條
    件，並經債權人敘明假處分之原因存在，法院即得為准許假
    處分之裁定。至於主張之實體上理由，是否正當，乃屬本案
    問題，非假處分裁判中所能解決（最高法院20年抗字第5號
    判例參照）。假處分之原因，固應由債權人提出相當證據以
    釋明之。惟依民事訴訟法第五百三十三條準用同法第五百二
    十六條第二項之規定，債權人亦得以供擔保之方式彌補釋明
    之不足。是以法院如認為僅憑債權人所提出之證據雖尚不足
    以釋明假處分之原因，但其所提供之擔保已足以補其不足者
    ，即非不得為附條件之假處分裁定。原法院本此見解，以相
    對人主張案外人黃永豊於民國（下同）86年10月7日向其借
    款新台幣600萬元，約定自借款日起共分180期攤還，利息按
    借款餘額計付，迄今積欠部分本金、利息及違約金，案外人
    黃永豊以損害債權為目的，於93年11月16日將所有如原裁定
    附表所示不動產，贈與抗告人，相對人自得聲請撤銷該贈與
    行為，相對人惟恐抗告人將如原裁定附表所示之不動產所有
    權移轉或設定負擔與第三人，致現狀變更，日後恐有難執行
    之虞，現情況緊迫等情，准相對人提供擔保金新台幣83萬10
    00元或等值之中央政府建設公債或中央政府重大交通建設公
    債債票或登錄債券，為抗告人供擔保後，抗告人對於原裁定
    附表所示之不動產不得讓與、設定、抵押、出租及其他一切
    處分行為，經核於法並無違背。
二、抗告人雖執系爭不動產早於93年11月16日，抗告人之父黃永
    豊因抗告人兄弟分家而贈與抗告人，並無脫產或損害相對人
    債權之意圖等語，惟黃永豊於93年11月16日贈與不動產予抗
    告人，有無侵害相對人之債權，乃實體上問題，揆諸首開說
    明，非假處分裁判中所能解決。其執此抗告，為無理由。
三、據上論結，本件抗告為無理由，依民事第四百九十五條之一
    第一項、第四百四十九條第一項、第九十五條、第七十八條
    ，裁定如主文。
中    華    民    國    97    年    1     月    22    日
                  民事第一庭    審判長法  官  吳火川
                                      法  官  陳繼先
                                      法  官  饒鴻鵬
以上正本係照原本作成。
再為抗告應以適用法規顯有錯誤為理由，並經本院之許可，該許
可以原裁定所涉及之法律見解具有原則上之重要性者為限。
如提起再抗告者應於裁定送達後10日內向本院提出抗告理由狀（
須按照他造人數附具繕本）並繳納抗告裁判費新臺幣1,000元，
同時委任律師或具有律師資格之關係人為代理人。
                                      書記官  林明冬
中    華    民    國    97    年    1     月    23    日
                                                      Ｍ


司法院資訊處製作；財團法人民間司法改革基金會備份。
